【裁判字號】    97,交抗,320
【裁判日期】    970429
【裁判案由】    違反道路交通管理處罰條例
【裁判全文】
臺灣高等法院交通事件裁定             97年度交抗字第320號
抗  告  人
即受處分人  甲○○
上列抗告人因違反道路交通管理處罰條例案件，不服臺灣士林地
方法院中華民國97年1 月22日所為裁定（96年度交聲字第1301號
），提起抗告，本院裁定如下：
    主  文
原裁定撤銷，發回臺灣士林地方法院。
    理  由
一、本件抗告意旨略以：抗告人即受處分人甲○○（簡稱抗告人
    ）於民國（下同）96年8 月14日上午11時12分，騎乘車牌號
    碼AC3-998 號重型機車，以遵守限速30公里之速度由北向南
    行駛，行經臺北市南港區○○○路平交道之黃色網狀線，距
    柵欄1 公尺左右時，忽聞警鈴響起，伊於環視週遭未見火車
    蹤影、柵欄尚未放下、前方無車輛阻擋，當機評估可安全通
    過該平交道後方才通過，倘若當時強行煞車，反而可能停在
    鐵軌上肇事，取締員警當時有全程攝影，足可證明當時之情
    況，惟該員警卻以伊已通過平交道十幾公尺、柵欄剛放下之
    採證照片掩飾真相，又伊是在黃色網狀線上時警鈴才響起，
    並非在黃色網狀線之前警鈴即響起，原審裁定內容有誤等語
    。
二、經查，原審以（一）本件抗告人於上揭時、地，騎乘車牌號
    碼AC3-998 號重型機車，為值勤員警高祥峻當場舉發「警鈴
    已響，警示燈已亮、柵欄已徐徐放下，仍闖越平交道」之違
    規，此有內政部警政署鐵路警察局鐵警行字第U00000000 號
    違反道路交通管理事件通知單影本1 份及違規相片2 張附卷
    可稽；（二）抗告人辯稱：伊當時是因為行經黃色網狀禁停
    區，剛好警鈴響起，如果停下來會違規停車，所以不得已才
    通過平交道云云，惟查上揭闖越平交道違規事實，為抗告人
    所不否認，並有內政部警政署鐵路警察局第一警務段違反道
    路交通管理事件照片2 幀附卷可稽，足證當時抗告人確有闖
    越該平交道之違規行為。雖抗告人辯稱當時係行經黃色網狀
    線上時剛好警鈴響起，不得已才通過平交道。惟車輛駕駛人
    駕駛汽車或騎乘機車行經劃設有黃色網狀線之交岔路口，其
    正確良好之駕駛方式應係應先評估執意通行可否通過黃色網
    狀線，如無法順利通過黃色網狀線，自應及早停止在停止線
    前，尚不可在前方阻礙通行狀況尚未解除前，即隨意駛入黃
    色網狀線內，更不可在黃色網狀線上等待前方阻礙狀況解除
    後，伺機再前行，否則，即易產生路口交通之阻塞。本件抗
    告人於進入黃色網狀線之前，即應注意是否有警鈴響起之情
    事，若警鈴已經響起，則不可貿然進入黃色網狀線內，更不
    可不顧自身及火車往來之安全加速強行闖越鐵路平交道，是
    抗告人所稱理由，尚不可採等情，認為抗告人既於上述時、
    地騎乘車牌號碼AC3-998 號重型機車，經警舉發「警鈴已響
    ，警示燈已亮、柵欄已徐徐放下，仍闖越平交道」之違規，
    原處分機關援引道路交通管理處罰條例第54條第1 款、第63
    條第1 項第3 款及違反道路交通管理事件統一裁罰標準及處
    理細則之規定，裁處罰鍰9,000 元，併計違規點數3 點、施
    以道路交通安全講習，並無不當，駁回抗告人聲請異議，固
    非無見。
三、惟查，依卷附照片2張（原審卷第7頁）所示抗告人騎乘機車
    與柵欄之上下距離，抗告人騎乘之機車於穿越平交道而行駛
    於黃色網狀線時，柵欄似尚未向下移動，迨抗告人機車行駛
    至行人穿越道時，柵欄始向下移動，與卷附舉發違反道路交
    通管理事件通知單違規事實欄所載抗告人騎乘機車於「柵欄
    已徐徐放下，仍闖越平交道」等情，似有所出入；又依原審
    卷第9 頁所附照片3 張所示，似從不同角度所拍攝，與上開
    照片不同，該3 張照片係由何人提出？所欲證明者為何事？
    抗告人於穿越平交道之前，警鈴、警示燈是否已響、已亮？
    柵欄是否已經徐徐放下？是否可能如抗告人所辯，其已通過
    平交道路，警鈴始響，警示燈始亮？因涉及抗告人具體違規
    事實之認定，尚有對抗告人及舉發本件違規事實員警加以調
    查之必要，以維抗告人權益。原審未就上開疑點加以審酌，
    逕行駁回抗告人異議之聲明，尚嫌速斷，抗告人雖未就此點
    明白加以指摘，惟原裁定既有上開可議之處，自屬無可維持
    ，又為維持抗告人審級之利益，應由本院將原裁定撤銷，發
    回原審更為適法之裁定
據上論結，應依道路交通案件處理辦法第26條，刑事訴訟法第41
3條，裁定如主文。
中    華    民    國    97    年    4     月    29    日
                  交 通 法 庭 審判長法  官  楊貴雄
                                    法  官  林銓正
                                    法  官  鄧振球
以上正本證明與原本無異。
不得再抗告。
                                    書記官  劉有志
中    華    民    國    97    年    4     月    29    日


司法院資訊處製作；財團法人民間司法改革基金會備份。
